行　政　法　院　判　決　　　　　　　　　　　　　八十七年度判字第一七六九號
　　原　　　告　甲○○
　　被　　　告　台北縣中和市公所
右當事人間因廢棄物清理法事件，原告不服臺灣省政府中華民國八十七年三月二十五
日八七府訴二字第一四八三六六號再訴願決定，提起行政訴訟。本院判決如左︰
　　主  文
原告之訴駁回。
　　事  實
緣被告所屬環保稽查員分別於附表所示時地，發現原告任意張貼0000000號聯
絡電話之房屋出租廣告，乃拍照存證，並撕下原廣告物，移由被告告發，各處新台幣
二千四百元罰鍰，原告不服，循序提起一再訴願，遞遭決定駁回，遂提起行政訴訟，
茲摘兩造訴辯意旨於次：
原告起訴意旨略謂︰台北縣中和市○○路一帶，到處張貼廣告，並無指定清除地區之
特徵，原告所張貼之五紙廣告係一天所為，一次行為罰五張罰款，顯屬重複處罰等語
。
被告答辯意旨略謂︰本案原告已自承張貼廣告，雖訴稱應屬同一案，惟依行政院衛生
署六十六年二月十六日衛署環字第一四○一四○號函所示，在不同一地點張貼廣告構
成違規行為之處罰，應認定非一行為，因污染地點不同，屬於獨立之性質，依法應分
別處罰，被告依法處罰並無違誤等語。
　　理  由
按「在指定清除地區內嚴禁有張貼或噴漆廣告污染定著物行。」「有左列情形之一者
處四百元以上一千五百元以下罰鍰，經通知限期改善，而仍未遵行者，按日連續處罰
．．．三違反第十二條各款規定者。」為廢棄物清理法第十二條第十款、第二十三條
第三款所明定。又「關於在不同一地點張貼廣告構成違規行為之處罰，應認定非一行
為，因污染地點不同，屬於獨立之性質，依法應分別處罰。」亦據行政院衛生署六十
六年二月十六日衛署環字第一四○一四號函釋示有案。另臺灣省政府衛生處六十九年
十二月一日六九衛二字第六四六五三號復函釋：「任意張貼廣告如未於行為時發現，
可依據廣告上所刊登之住址或電話處分房屋或電話所有人。如屋主能證明為其他人時
，可改處分行為人。」在案。查台北縣中和市公所七十六年十一月十九日七六北縣中
清二字第五○三一五號業已公告中和市為廢棄物清理法指定清除地區，本件被告所屬
環保稽查員分別於附表所列時地發現任意張貼0000000號聯絡電話之房屋出租
廣告，乃拍照存證，並撕下原廣告物，依其上所載之電話號碼「0000000」號
查得為原告所租用，此有照片、告發單、電話用戶名稱及地址、附原處分可稽，並
為原告所不爭執，其違規情節，殊屬明確。原告雖訴稱系爭五張廣告為同一天所為，
一次行為罰五張處分書，有重複處罰之嫌，又中和員山路一帶無指定清除地區之特徵
云云，然查原告於不同地點張貼廣告，依行政院衛生署六十六年二月十六日衛署環字
第一四○一四號函釋依法即應分別處罰；且中和市公所復已於七十六年公告中和市為
廢棄物清理法指定清除地區，業詳如前述，足見原告所訴尚無可採。從而被告就原告
違規事實各處新台幣二千四百元罰鍰，揆諸首揭說明，並無違誤。一再訴願決定，持
同一見解，遞予維持原處分，亦無不合。原告起訴論旨，難謂為有理由，應予駁回。
據上論結，本件原告之訴為無理由，爰依行政訴訟法第二十六條後段，判決如主文。
中    華    民    國     八十七      年      八      月     二十八      日
                    行 政 法 院 第 四 庭
                                審 判 長 評  事      葉  振  權
                                         評  事      吳      仁
                                         評  事      吳  錦  龍
                                         評  事      林  家  惠
                                         評  事      吳  明  鴻
右  正  本  證  明  與  原  本  無  異
                                         法院書記官  陳  盛  信
中    華    民    國     八十七      年      八      月     二十八      日
附表：
┌──────────┬───────┬───┬────────────┐
│處分通知單日期、文號│　違 反 時 間 │違反人│違反地點暨違反行為態樣  │
├──────────┼───────┼───┼────────────┤
│八十五年十二月十九日│八十五年十一月│甲○○│中和市○○路二六六巷十七│
│北縣中字第八六○五九│十七日上午九時│      │號對面郵局後圍牆外電桿  │
│七○號              │二十分        │      │任意張貼廣告　污染定著物│
├──────────┼───────┼───┼────────────┤
│八十五年十二月十九日│八十五年十一月│甲○○│中和市○○路一五四號旁陸│
│北縣中字第八六○五九│二十四日上午九│      │橋柱子上                │
│七一號              │時三十分      │      │任意張貼廣告　污染定著物│
├──────────┼───────┼───┼────────────┤
│八十五年十二月二十六│八十五年十一月│甲○○│中和市○○路民樂路口號誌│
│日北縣中字第八六○六│十四日下午五時│      │桿上                    │
│二四二號            │五十分        │      │任意張貼廣告　污染定著物│
├──────────┼───────┼───┼────────────┤
│八十五年十二月二十六│八十五年十一月│甲○○│中和市○○街四巷口電桿上│
│日北縣中字第八六○六│十四日上午九時│      │                        │
│二五七號            │四十分        │      │任意張貼廣告　污染定著物│
├──────────┼───────┼───┼────────────┤
│八十五年十二月二十六│八十五年十一月│甲○○│中和市○○街二巷口電桿上│
│日北縣中字第八六○六│十四日上午十一│      │                        │
│二六七號            │時            │      │任意張貼廣告　污染定著物│
└──────────┴───────┴───┴────────────┘
